【裁判字號】    88,易,3193
【裁判日期】    890202
【裁判案由】    詐欺
【裁判全文】
臺灣臺北地方法院刑事判決              八十八年度易字第三一九三號
    公  訴  人  臺灣臺北地方法院檢察署檢察官
    被      告  甲○○
右列被告因詐欺案件，經檢察官提起公訴（八十八年度偵緝字第三七八號），本院判
決如左：
    主      文
甲○○意圖為自己不法之所有以詐術使人將本人之物交付，處有期徒刑肆月。
    事      實
一、甲○○意圖為自己不法之所有，於八十七年十月初，在台北市○○○路○段五十
    六巷十八號乙○○住處，佯稱：伊作木工之工程款遭拖欠，現房屋遭法院查封，
    需資金清償貸款云云，向乙○○詐借新台幣（下同）十九萬二千元，並簽發交付
    本票八紙以為清償憑證，致乙○○不疑有他，如數交付借款。詎事後本票屆期均
    不獲付款，又避不見面，乙○○始知受騙。
二、案經乙○○訴由台灣台北地方法院檢察署檢察官偵查起訴。
    理      由
一、訊據被告甲○○固不否認於右開時地向被害人乙○○借款十九萬二千元之事實，
    惟矢口否認有詐欺之犯行，辯稱：伊確實有將借得之款項用以清償借款利息，及
    支付工資，並無詐欺之意思，於八十八年六月二十一日已清償十五萬元云云。經
    查，被告於偵查中先辯稱：於八十八年四月二十一日已清償十五萬元，並稱有證
    人陳冠豐為證，卻具狀稱：「本人一時慌張錯誤指認原告（告訴人）之妻以及有
    證人之事，深感悔意，請求庭上不追究」，至上開復又辯稱：業於八十八年六月
    二十一日清償十五萬元，並指稱有證人陳冠豐親眼目睹可為證，但為證人陳冠豐
    於偵查中結證否認，被告前後翻異而為不實之供述，益臻其心虛畏罪之情。再查
    ，被告向被害人借款幾近一年，未清償任何本息，且避不見面，經被害人提出告
    訴且經通緝始到案，雖於檢察官偵查中清償二萬元，卻猶為上開不實之清償供述
    ，況被告自承以木工及從事室內裝潢為業，並非無一技之長而毫無收入，竟借詞
    抵賴，可知其借款之初即有意圖不法為自己所有之犯意，並不因其詐得款項後是
    否用於清償銀行借款而有異，是被告雖於偵查中提出法院拍賣通知及向銀行清償
    利息八萬元之證明，並不足作為無詐欺犯意之有利證明。綜上所述，被告所辯無
    非卸責之詞，不足採信。事證明確，其犯行堪以認定。
二、核被告所為，係犯刑法第三百三十九條第一項之詐欺罪。爰審酌其品行、犯罪之
    動機、目的、手段、所詐得之金額、所得之利益、所生之危害，暨犯罪後猶砌詞
    卸責等一切情狀，茲量處如主文所示之刑，以示懲儆。
據上論斷，應依刑事訴訟法第二百九十九條第一項前段，刑法第三百三十九條第一項
，罰金罰鍰提高標準條例第一條前段，判決如主文。
本案經檢察官俞秀端到庭執行職
中    華    民    國      八十九      年      二       月      二       日
                                      臺灣臺北地方法院刑事第四庭
          法  官  侯  水  深
右正本證明與原本無異。
如不服本判決，應於判決送達後十日內，向本院提出上訴狀。
                                          書記官  陳  彥  蕖
中    華    民    國      八十九      年      二       月      三       日
刑法第三百三十九條
意圖為自己或第三人不法之所有，以詐術使人將本人或第三人之物交付者，處五年以
下有期徒刑、拘役或科或併科一千元以下罰金。


司法院資訊處製作；財團法人民間司法改革基金會備份。
